【裁判字號】    94,訴,2622
【裁判日期】    950330
【裁判案由】    侵權行為損害賠償
【裁判全文】
臺灣臺北地方法院民事判決              94年度訴字第2622號
原      告  甲○○
訴訟代理人  李振生律師
被      告  乙○○
上列當事人因傷害案件提起刑事附帶民事訴訟侵權行為損害賠償
事件，經刑事庭裁定移送前來，本院於民國95年3月23日言詞辯
論終結，判決如下：
    主      文
被告應給付原告新臺幣肆拾肆萬仟貳佰貳拾肆元，及自民國九
十四年二月二日起至清償日止，按年息百分之五計算之利息。
原告其餘之訴駁回。
訴訟費用由被告負擔五分之四，餘由原告負擔。
本判決第一項得假執行。但被告以新臺幣肆拾肆萬仟貳佰貳拾
肆元預供擔保後，得免假執行。
原告其餘假執行之聲請駁回。
    事實及理由
一、原告聲明：被告應給付原告新臺幣（下同）543,224元，及
    自起訴狀繕本送達翌日起至清償日止，按年利率5%計算之利
    息；願供擔保請准宣告假執行。並陳述：
    （一）原告於民國92年11月30日晚上10時左右，送友人返家
          ，途經臺北市○○街426巷42號廟前，看到原告飼養
          之小狗與另外3隻黑狗互相追咬，原告擬將狗分開，
          擺出以腳踢開狗之姿勢。當時被告在旁觀看，主動口
          出惡言，原告遂與之理論，經友人勸解，原告遂返家
          睡覺。嗣被告乘原告當晚在家熟睡中，糾眾至原告家
          中，壓住原告身體，拳打腳踢，原告因被告之重擊而
          昏倒，不省人事。被告毆打原告，致原告受有頭部外
          傷併腦震盪、臉部有撕裂傷、鼻樑部輕微擦傷、臉部
          及頭部鈍挫傷併皮下血腫、右眼結膜下出血，由救護
          車送至萬芳醫院急救，因有腦震盪需留院觀察，當日
          並無病房，故留在急診室觀察，而有病房費之支出。
          原告留院觀察後，因無腦震盪後遺症而出院。因原告
          被毆內臟部位疼痛難挨，無法工作，並陸續回診至92
          年12月30日始復原，共計1個月無法工作。
    （二）被告於93年3月5日下午1時許，在臺北市○○街426巷
          42之6號「碧星宮」前，恐嚇原告撤回對丙○○及被
          告之傷害告訴，否則讓原告一家人無法過日子，並揚
          言每看到原告一次就打一次，致原告及其家人心生畏
          懼。
    （三）原告因被告之傷害、恐嚇行為，所受損害有：
          １、醫療費用支出23,224元。
          ２、工作損失20,000元。
          ３、精神慰藉金500,000元：被告無故侵入原告住宅
              ，因細故毆打原告成傷，情節重大。原告受此傷
              害，精神痛苦至極，被告毆打後一再恐嚇原告，
              使原告時時處於恐懼中，深怕再次遭逢不測，精
              神至為痛苦，爰請求精神慰藉金500,000元。
二、被告聲明：原告之訴駁回；如受不利之判決，願供擔保請准
    免予假執行。並陳述：
    （一）對被告傷害原告的事實不爭執。
    （二）對原告因此支出之醫療費用及工作損失不爭執。
    （三）被告未曾恐嚇原告，另傷害部分乃原告於92年11月30
          日晚上9時許，在臺北市○○街426巷前先出手毆傷被
          告，被告一時氣憤不慎誤傷原告，被告從未否認企圖
          狡卸責任，更有甚者，被告事後曾積極與原告協商和
          解，原告除不理會被告之善意外，竟變本加利虛捏恐
          嚇情節並自行誇大其所受傷害，請酌情量度被告應賠
          償予原告之慰撫金。
三、兩造不爭執之事項：
    （一）被告毆打傷害原告之事實。
    （二）因被告傷害行為，原告支出醫療費用23,224元，並因
          無法工作1個月，請他人代為工作而支出20,000元。
四、得心證之理由：
    （一）原告主張遭被告毆打，致受有頭部外傷併腦震盪、臉
          部有撕裂傷、鼻樑部輕微擦傷、臉部及頭部鈍挫傷併
          皮下血腫、右眼結膜下出血之事實，有臺北市立萬芳
          醫院甲種診斷證明書、照片及臺北市萬芳醫院－委託
          財團法人私立臺北醫學大學辦理函附卷可稽（見臺灣
          臺北地方法院檢察署93年度偵字第13380號偵查卷第2
          4頁、第54頁及本院卷第19頁、第57頁），復為被告
          所不爭執，堪信為真正。
    （二）至於原告主張遭被告恐嚇部分，則為被告所否認，本
          院觀之於被告涉犯傷害、恐嚇罪刑事案件偵查、審理
          中，證人林良治固具結稱被告有恐嚇原告之事實（見
          臺灣高等法院94年度上易字第937號刑事卷第186頁至
          第188頁、前開偵查卷第41頁），惟與原告之陳述（
          見前開偵查卷第49頁、前開臺灣高等法院刑事卷第19
          1頁至第194頁），就證人林良治當日抵達碧星宮，事
          前有無相約，被告恐嚇原告時，被告所在位置，恐嚇
          之內容等，彼此間有諸多不符，且依原告所稱，應係
          被告站在路旁與其交談一段時間後始出言恐嚇（見前
          開臺灣高等法院刑事卷第193頁），然證人林良治卻
          證稱經過原告後，在倒車時，始見到被告等語（見前
          開臺灣高等法院刑事卷第187頁），以證人林良治駕
          駛汽車搭載原告時，被告當時已與原告交談中，何以
          證人林良治並未見到被告，於倒車時始見到被告並聽
          聞被告恐嚇言語，是證人林良治所證述亦不合常理，
          顯有重大瑕疵，實難證明被告有恐嚇原告之事實，原
          告於本院復未另提出其他證據證明之，原告前開主張
          即非足採。
    （三）按因故意或過失，不法侵害他人之權利者，負損害賠
          償責任；不法侵害他人之身體或健康者，對於被害人
          因此喪失或減少勞動能力或增加生活上之需要時，應
          負損害賠償責任；不法侵害他人之身體、健康、名譽
          、自由、信用、隱私、貞操、不法侵害其他人格法益
          而情節重大者，被害人雖非財產上之損害，亦得請求
          賠償相當之金額，民法第184條第1項、第193條第1項
          、第195條第1項分別定有明文。本件被告毆打原告，
          不法侵害原告之身體，對於原告因此喪失勞動能力及
          增加生活上之需要暨非財產上之損害，自應負賠償責
          任。茲就原告因此所受損害即各項請求金額是否有理
          由分別審酌：
          １、醫療費用及工作損失部分：此部分為23,224元、
              20,000元，合計43,224元，業據原告提出醫療費
              用收據、收據（見本院94年度附民字第17號刑事
              卷第5頁至第9頁）為證，並經證人即原告委請代
              為工作之詹合同到庭證述明確（見本院95年3月2
              3日言詞辯論筆錄第2頁），復為被告所不爭執，
              堪認為真實可採。
          ２、精神慰撫金部分：按非財產上損害即慰撫金數額
              ，究竟若干為適當，應斟酌實際加害之情形、被
              害人所受精神上痛苦之程度、賠償權利人之身分
              地位、經濟能力、家庭狀況，並斟酌賠償義務人
              之經濟狀況、可歸責之程度等定之。經查，原告
              因被告故意傷害行為，致受有頭部外傷併腦震盪
              、臉部有撕裂傷、鼻樑部輕微擦傷、臉部及頭部
              鈍挫傷併皮下血腫、右眼結膜下出血，甚且無法
              工作達1個月，已如前述，本院觀之原告傷勢非
              輕，且被告僅因細故，竟未經許可進入原告家中
              ，趁原告熟睡中毆打原告，原告於家中熟睡突遭
              此傷害，所受精神上之創傷亦非輕微，再參酌原
              告有多筆土地、房屋，被告則有多筆投資，有兩
              造稅務電子閘門財產所得調件明細表在卷可參（
              見本院卷第65頁、第69頁至第71頁）等一切情況
              ，認原告請求慰撫金以400,000元為適當，逾此
              部分之請求即屬無據。
    （三）從而，原告請求被告給付因被告傷害行為所支出之醫
          療費用及工作損失共43,224元，暨精神慰撫金400,00
          0元，合計443,224元，及自起訴狀繕本送達被告之翌
          日即94年2月2日起至清償日止，按年息5%計算之利息
          洵屬有據，應予准許。原告逾此部分之請求即非正當
          ，應予駁回。
五、假執行之宣告：
    本判決第一項命被告給付之金額為500,000元以下，本院依
    民事訴訟法第389條第1項第5款之規定，依職權宣告得假執
    行。而被告請求預供擔保免為假執行之宣告，亦核無不合，
    爰酌定相當之擔保金額宣告之。至原告敗訴部分，其假執行
    之聲請即失所附麗，應併予駁回。
六、本案事證已臻明確，兩造其餘主張陳述及所提之證據，均毋
    庸再予審酌，附此敘明。
七、據上論結：原告之訴為一部有理由，一部無理由，依民事訴
    訟法第79條、第389條第1項第5款、第392條第2項判決如主
    文。
中    華    民    國    95    年    3     月    30    日
                  民事第三庭    法  官  鄭佾瑩
以上正本係照原本作成
如對本判決上訴，須於判決送達後20日內向本院提出上訴狀
中    華    民    國    95    年    3     月    30    日
                                書記官  方美雲
民事訴訟法第392條
附錄法院得宣告非經原告預供擔保，不得為假執行。
法院得依聲請或依職權，宣告被告預供擔保，或將請求標的物提
存而免為假執行。
依前項規定預供擔保或提存而免為假執行，應於執行標的物拍定
、變賣或物之交付前為之。


司法院資訊處製作；財團法人民間司法改革基金會備份。
